臺灣臺中地方法院刑事判決　　　　　　　 94年度易字第649號
公　訴　人　臺灣臺中地方法院檢察署檢察官
被　　　告　甲○○
指定辯護人　本院公設辯護人丁○○
上列被告因加重竊盜案件，經檢察官提起公訴（九十四年度偵字
第四○八七號）及移送併案審理（臺灣苗栗地方法院檢察署九十
四年度偵字第三五二六號），被告於準備程序中就被訴事實為有
罪之陳述，經本院合議庭裁定由受命法官獨任進行簡式審判程序
，判決如下：
    主    文
甲○○毀越安全設備竊盜，累犯，處有期徒刑拾月。
    犯罪事實
一、甲○○前因竊盜、搶奪等案件，於民國八十九年八月三日經
    本院以八十九年度訴字第一三八七號判決分處有期徒刑四月
    、二年六月，並定應執行有期徒刑二年八月確定，於九十一
    年一月十一日縮短刑期假釋，甫於九十二年一月二日假釋期
    滿未被撤銷而視為執行完畢。詎甲○○仍不知悔改，復基於
    意圖為自己不法所有之犯意，於九十四年一月七日上午九時
    四十分許，至臺中縣大甲鎮○○路一二一巷九之三號乙○○
    住處外，隨手撿拾路旁石頭（未扣案，大小不明），將乙○
    ○住處靠近騎樓之窗戶打破後，翻越侵入上址（毀損及侵入
    住宅部分未據告訴），徒手竊取乙○○所有之戒指二只、項
    鍊一條、玉鐲一只、耳環二對、電腦主機一臺、ＤＶ攝影機
    一臺及現金新臺幣三千五百元等物得逞。嗣經警方於上址採
    獲指紋送請鑑驗，而於九十四年三月一日下午五時十五分許
    ，為警循線在臺中縣外埔鄉外埔國中大門口前查獲，繼於同
    日下午五時二十五分許，在臺中縣外埔鄉○○路興中二巷二
    號甲○○住處起獲上揭乙○○失竊之玉鐲一只（已發還）。
二、案經臺中縣警察局大甲分局報請臺灣臺中地方法院檢察署檢
    察官偵查起訴，及苗栗縣警察局苗栗分局報請臺灣苗栗地方
    法院檢察署移送併案審理。
    理      由
一、本件被告甲○○所犯係死刑、無期徒刑、最輕本刑為三年以
    上有期徒刑以外之罪，其於準備程序中就被訴事實為有罪之
    陳述，經告知簡式審判程序之旨，並聽取公訴人及被告之意
    見後，本院合議庭認為適宜而裁定由受命法官獨任進行簡式
    審判程序。
二、上揭犯罪事實，業據被告甲○○於本院審理時坦承不諱，核
    與被害人乙○○於警詢及本院中指述被竊經過之情節相符，
    堪信被告之自白與事實相符。此外，復有內政部警政署刑事
    警察局九十四年一月十七日刑紋字第○九四○○○九八八七
    號指紋鑑驗書一件暨所附指紋卡片資料一份、現場照片六張
    、贓物認領保管單一紙及被害人乙○○繪製之現場位置圖一
    張附卷足資佐證。本案事證明確，被告上開竊盜犯行洵堪認
    定。
三、核被告甲○○所為，係犯刑法第三百二十一條第一項第二款
    之毀越安全設備竊盜罪。又被告前因竊盜、搶奪等案件，於
    八十九年八月三日經本院以八十九年度訴字第一三八七號判
    決分處有期徒刑四月、二年六月，並定應執行有期徒刑二年
    八月確定，於九十一年一月十一日縮短刑期假釋，甫於九十
    二年一月二日假釋期滿未被撤銷而視為執行完畢，有臺灣臺
    中地方法院檢察署刑案資料查註紀錄表及臺灣高等法院被告
    全國前案紀錄表各一件附卷可考，被告於刑之執行完畢後，
    五年內再犯本案有期徒刑以上之罪，為累犯，爰依刑法第四
    十七條規定加重其刑。爰審酌被告年輕力壯，體無殘缺，不
    思循正當管道賺錢謀生，反侵入他人住處行竊財物危害社會
    治安，與其犯罪所得財物、行竊方式、及犯後坦承犯行，雖
    未能與被害人和解，然被害人於本院審理時，已表示不予追
    究等一切情狀，量處如主文所示之刑，以資儆懲。至被告用
    以毀損前揭被害人乙○○住處窗戶之石頭，並非違禁物，且
    係被告隨手於被害人上址住處外所撿拾，於犯案後，並已丟
    棄，而未扣案，業據被告供明在卷，此外，復無其他證據證
    明仍由被告持有而有再供犯罪使用之可能，核與刑法第三十
    八條第一項第二款沒收之要件未合，而毋庸為沒收之諭知，
    附此敘明。
四、併案意旨以：被告甲○○於九十四年九月二日十五時四十分
    許，在苗栗縣三義鄉鯉魚潭村鯉魚口八十四之一號被害人彭
    雙安住處，徒手竊取被害人彭雙安所有之電腦主機、傳真機
    各一臺、越南紙鈔約二十一元及銅板約五百元，認與本案有
    連續犯裁判上一罪關係云云。經查，上揭併案之犯罪事實，
    迭據被告於警、偵訊中坦白承認，核與被害人彭雙安於警詢
    指訴失竊之情節相符，固坦信為真實。惟查，被告併案之竊
    盜犯行與本案之竊盜犯行間，時間相隔近八個月，且其於偵
    訊中供述行竊之目的係因其腳要開刀缺錢，故尚難認與本案
    有連續犯之裁判上一罪關係，且未經起訴，本院自無從併予
    審究，應退由檢察官另行偵辦，附此敘明。
據上論斷，應依刑事訴訟法第二百七十三條之一第一項、第二百
九十九條第一項前段，刑法第三百二十一條第一項第二款、第四
十七條，判決如主文。
本案經檢察官丙○○到庭執行職務。
中  華  民  國    九十四   年    十   月      四      日
                         刑事第九庭  法  官  莊  秋  燕
以上正本證明與原本無異。
如不服本判決，應於收受送達後10日內向本院提出上訴書狀（應
附繕本）。
　　　　　　　　　　　　　　　　　　 書記官  莊  玉  惠
中  華  民  國    九十四   年    十   月      四      日
附錄本案論科法條：
中華民國刑法第三百二十一條
犯竊盜罪而有左列情形之一者，處六月以上、五年以下有期徒刑：
一　於夜間侵入住宅或有人居住之建築物、船艦或隱匿其內而犯
　　 之者。
二　毀越門扇、牆垣或其他安全設備而犯之者。
三　攜帶兇器而犯之者。
四　結夥三人以上而犯之者。
五　乘火災、水災或其他災害之際而犯之者。
六　在車站或埠頭而犯之者。
前項之未遂犯罰之。
